【裁判字號】    88,易,1421
【裁判日期】    890314
【裁判案由】    妨害自由
【裁判全文】
臺灣嘉義地方法院刑事判決                        八十八年度易字第一四二一號
    公訴人  臺灣嘉義地方法院檢察署檢察官
    被  告  甲○○
右列被告因妨害自由案件，經檢察官提起公訴（八十八年度偵字第七三八四號），本
院判決如左：
    主  文
甲○○以加害生命之事，恐嚇他人，致生危害於安全，處拘役貳拾日，如易科罰金，
以佰元折算壹日。
    事  實
一、甲○○與乙○○係夫妻關係，二人感情不睦，乙○○先後於民國八十八年十二月
    二十三、四日到嘉義縣民雄鄉雙福村雙福八八之二五號找甲○○談離婚事宜，因
    甲○○不願離婚而未能談妥，乙○○又於八十八年十月二十五日上午十一時許，
    再到上開處所找甲○○談離婚事宜，乃引起甲○○不悅，甲○○遂基於恐嚇乙○
    ○之犯意，以加害生命之事，對乙○○恫稱：「妳若敢離開我，我一定要持槍將
    妳與妳母親及二名幼子統統殺害，並要拿手榴彈先將妳母親炸死」等語，使乙○
    ○心生畏懼，致生危害於安全。
二、案經乙○○訴由嘉義縣警察局民雄分局報請臺灣嘉義地方法院檢察署檢察官偵查
    起訴。
    理  由
一、訊據被告甲○○矢口否認有右揭恐嚇犯行，辯稱當時伊服用過量安眠藥及酒類，
    不知自己做了什麼云云。然查：被告甲○○於右揭時地對乙○○出言恐嚇之犯罪
    事實，業據告訴人乙○○於偵審中指訴歷歷，核與證人即被告之母親馬楊秀戀於
    警訊時證述情節相符（見警卷第五頁反面第二至六行），又被告甲○○初與乙○
    ○洽談時舉止仍十分正常，迨談至離婚事宜時甲○○方才不悅等情，已據告訴人
    乙○○指陳明確，且被告係於八十八年十月二十六日因服用鎮定劑過量致意識不
    清被送至台中榮民總醫院急診室，經給予解毒劑後恢復意識，並於八十八年十月
    二十七日出院等情，此有該院八十九年一月十二日八九中榮醫行字第○一四六號
    函在卷可佐，足認被告甲○○是因不滿乙○○提出離婚要求，才起意恐嚇，其於
    行為當時並無神智不清之情形，至於所辯服藥過量乙節，應係被告為本件犯行之
    後所為，被告前開所辯，無非事後卸責之詞，不足採信，本件事證明確，被告犯
    行洵堪認定。
二、核被告甲○○所為，係犯刑法第三百零五條之恐嚇危害安全罪。爰審酌被告因不
    願與其妻乙○○離婚，而以言語恫嚇乙○○，及其犯罪之動機、目的、手段，犯
    罪時所受之刺激及及其生活狀況、智識程度，犯罪後態度等一切情狀，量處如主
    文所示之刑，並諭知易科罰金之折算標準，以示懲儆。
據上論斷，應依刑事訴訟法第二百九十九條第一項前段，刑法第三百零五條、第四十
一條，罰金罰鍰提高標準條例第一條前段、第二條，判決如主文。
本案經檢察官林世芬到庭執行職務
中      華      民      國    八十九    年      三      月     十四     日
                                      臺灣嘉義地方法院刑事第三庭
                                          法  官  彭  政  章
右正本證明與原本無異。
如不服本判決，應於判決送達後十日內向本院提出上訴狀( 應附繕本 )。
中      華      民      國    八十九    年      三      月     十四     日
                                          書記官  洪  麗  惠
附錄論罪法條：
刑法第三百零五條：
以加害生命、身體、自由、名譽、財產之事，恐嚇他人致生危害於安全者，處二年以
下有期徒刑、拘役或三百元以下罰金。


司法院資訊處製作；財團法人民間司法改革基金會備份。
